【裁判字號】    89,交訴,201
【裁判日期】    890613
【裁判案由】    公共危險
【裁判全文】
臺灣臺南地方法院刑事判決                        八十九年度交訴字第二一號
    公  訴  人  臺灣台南地方法院檢察署檢察官
    被      告  甲○○
右列被告因公共危險案件，經檢察官提起公訴（八十九年度偵字第三三七七號），本
院判決如左：
    主  文
甲○○駕駛動力交通工具肇事，致人傷而逃逸，處有期徒刑玖月，緩刑參年。
    事  實
一、甲○○於民國八十九年一月二十三日中午十三時四十分許，駕駛車牌號碼ＰＫ－
    七四六號營業小客車，沿台南市○○路○段由西向東方向行駛，行至該路段一一
    二號前，因右側道路路邊有停車，故向左偏駛不慎跨越道路中央雙黃線而撞及對
    向車道由林宜德乘騎之車牌號碼ＮＫＧ－四二二號重型機車而肇事，致林宜德受
    有上顎門牙撞斷二根、下嘴唇裂傷、下巴裂傷及雙腳擦傷之傷害（傷害部分已和
    解，未據告訴），甲○○竟不下車查看林宜德之傷勢並施予救援，反加速逃逸，
    嗣經路人報案而查獲。
二、案經台南市警察局第二分局報請台灣台南地方法院檢察署檢察官偵查起訴。
    理  由
一、訊據被告甲○○矢口否認肇事逃逸，辯稱：伊有下車看林宜德，他只是用手遮著
    嘴，另一手比著沒事，伊才離開，伊離開時，沒有看到他有流血，伊並非故意肇
    事逃逸云云。經查，右揭事實業據被害人林宜德於警訊中指訴甚明，且林宜德因
    上揭車禍受有上顎門牙撞斷二根、下嘴唇裂傷、下巴裂傷及雙腳擦傷之傷害，有
    診斷證明書二紙在卷可稽，參諸被害人之傷勢，其嘴唇及下巴均有裂傷，足見外
    傷十分明顯，且依卷附現場及車損照片，被害人之機車於車禍後橫陳於道路中央
    ，經路人報警，警員到場處理交通事故時，被害人機車仍置於原處，有照片四張
    在卷足憑，則以被害人之傷勢、機車橫倒於馬路中央之景況，衡諸常情，肇事者
    豈有不知對方傷勢非輕，而被害人又豈會叫肇事者離開之理？被告所辯，顯係事
    後圖卸刑責之詞，委無足採，本件事證明確，應依法論處。
二、核被告甲○○所為，係犯刑法第一百八十五條之四肇事逃逸罪，爰審酌被告犯罪
    之動機、心態、肇事之時間、地點、被害人所受之傷害、被告犯罪後於警訊調查
    時即能主動與被害人和解，然對肇事逃逸犯行猶飾詞狡辯等一切情狀，量處如主
    文所示之刑。末查被告前未曾受有期徒刑以上刑之宣告，此有本院被告全國前案
    紀錄表一紙在卷足憑，其因一時失慮，罹犯刑典，經此偵審程序，應知警惕，諒
    無再犯之虞，且被告肇事後，業與林宜德達成民事和解，有調解書乙紙附於警訊
    卷可稽，本院認對被告所處之刑以暫不執行為當，爰併予宣告緩刑三年，以勵自
    新。
據上論斷，應依刑事訴訟法第二百九十九條第一項前段、刑法第一百八十五條之四、
第七十四條第一款，判決如主文。
本案經檢察官周文祥到庭執行職務。
中    華    民    國      八十九      年      六      月     十  三     日
                                  臺灣臺南地方法院交通法庭
                                        法  官  黃  光  進
右正本證明與原本無異。
如不服本判決，應於判決送達後十日內，向本院提出上訴狀（應附繕本）。
                    書記官  胡  美  娟
中    華    民    國      八十九      年      六      月                日
附錄本案論罪科刑法條：
刑法第一百八十五條之四：
駕駛動力交通工具肇事，致人死傷而逃逸者，處六月以上五年以下有期徒刑。


司法院資訊處製作；財團法人民間司法改革基金會備份。
